【裁判字號】    99,訴,198
【裁判日期】    990514
【裁判案由】    違反毒品危害防制條例
【裁判全文】
臺灣嘉義地方法院刑事判決               99年度訴字第198號
公  訴  人  臺灣嘉義地方法院檢察署檢察官
被      告  甲○○
上列被告因違反毒品危害防制條例案件，經檢察官提起公訴（99
年度毒偵字第217號），被告於準備程序中就被訴事實為有罪之
陳述，本院合議庭裁定由受命法官改依簡式審判程序審理，判決
如下：
    主  文
甲○○施用第一級毒品，累犯，處有期徒刑柒月。
    犯 罪 事 實
一、甲○○前因施用毒品案件，經本院以87年度毒聲字第513號
    裁定送觀察、勒戒後，於民國87年12月8日認無繼續施用毒
    品傾向而釋放，並經臺灣嘉義地方法院檢察署檢察官以87年
    度偵字第6158號不起訴處分確定，於前揭觀察、勒戒執行完
    畢釋放後5年內，再因施用毒品案件，經檢察官聲請強制戒
    治並提起公訴，強制戒治部分於89年2月23日因停止其處分
    出監，起訴部分經本院於88年11月2日，以88年度嘉簡字第7
    87號判決判處有期徒刑4月，如易科罰金，以銀元300元折算
    1日確定，於89年10月9日易科罰金執行完畢，又因施用毒品
    案件，先經本院於91年1月7日，以90年度訴字第517號判決
    判處有期徒刑8月，再於92年11月14日，以92年度訴字第442
    號判決應執行有期徒刑1年確定，前揭2罪接續執行，於94年
    2月1日縮短刑期假釋出監，94年4月12日保護管束期滿，假
    釋未經撤銷，所餘未執行之刑以已執行論而執行完畢。詎仍
    不知悔改，復基於施用第1級毒品海洛因之犯意，於98年11
    月17日中午12時許，在嘉義市後庄附近，以將海洛因摻入香
    菸，點燃吸食煙霧方式，施用海洛因1次。嗣經警於同日下
    午4時許，在嘉義市○○路1176號前查獲，並經其同意採集
    尿液送驗，結果呈嗎啡（海洛因代謝物）陽性反應，而悉上
    情。
二、案經嘉義市政府警察局第一分局報告臺灣嘉義地方法院檢察
    署檢察官偵查起訴。
    理  由
壹、程序事項
    本件於準備程序進行中，被告甲○○就被訴事實為有罪之陳
    述，且所犯係死刑、無期徒刑、最輕本刑為3年以上有期徒
    刑以外之罪，經本院告知簡式審判程序之旨，並聽取檢察官
    及被告之意見後，依刑事訴訟法第273條之1第1項之規定，
    裁定進行簡式審判程序，復依刑事訴訟法第273條之2規定，
    不適用證據提示、交互詰問及傳聞法則有關證據能力限制等
    規定，先予敘明。
貳、實體事項
一、前揭犯罪事實，業據被告於本院行準備程序及審理時坦承不
    諱（見本院卷第70、77頁），又其於98年11月17日下午6時
    15分許，經警採集尿液送驗，由檢驗單位以酵素免疫分析法
    為初步檢驗，再以氣相層析質譜儀法為確認檢驗，結果呈嗎
    啡（海洛因代謝物）陽性反應乙情，此有台灣檢驗科技股份
    有限公司濫用藥物尿液檢驗報告、同意書、尿液送驗姓名對
    照表（代號：2G981116）各1份在卷可佐（見警卷第5至7頁
    ），而以氣相層析質譜儀法作為毒品藥物及其代謝產物之定
    性及定量分析，可排除偽陽性之可能，堪為補強證據，足以
    擔保被告任意性自白與事實相符。又按毒品危害防制條例於
    92年7月9日修正公布，自93年1月9日施行，其中第20條、第
    23條將施用毒品之刑事處遇程序，區分為「初犯」及「5年
    內再犯」、「5年後再犯」，從其立法意旨及經觀察、勒戒
    或強制戒治是否已足以遮斷其施用毒品之毒癮以觀，倘被告
    於5年內已再犯，經依法追訴處罰，縱其第3次（或第3次以
    上）再度施用毒品之時間，在初犯經觀察、勒戒或強制戒治
    執行完畢釋放5年以後，已不合於「5年後再犯」之規定，且
    因已於「5年內再犯」，顯見其再犯率甚高，原實施觀察、
    勒戒或強制戒治，已無法收其實效，即應依該條例第10條處
    罰（最高法院95年度台非字第59號、第65號判決及同院97年
    度第5次刑事庭會議決議意旨可資參照）。查被告前因施用
    毒品案件，經本院裁定送觀察、勒戒，於87年12月8日認無
    繼續施用毒品傾向而釋放，並經臺灣嘉義地方法院檢察署檢
    察官以87年度偵字第6158號不起訴處分確定，於前揭觀察、
    勒戒執行完畢釋放後5年內，再因施用毒品案件，經檢察官
    聲請強制戒治並提起公訴，強制戒治部分於89年2月23日因
    停止其處分出監，起訴部分經本院於88年11月2日，以88年
    度嘉簡字第787號判決判處有期徒刑4月，如易科罰金，以銀
    元300元折算1日確定，於89年10月9日易科罰金執行完畢，
    此有臺灣高等法院被告前案紀錄表1份附卷足稽，其於觀察
    、勒戒執行完畢釋放後5年內，已因再犯施用毒品案件，為
    法院追訴處罰，雖本次係於上開觀察、勒戒執行完畢釋放5
    年後再犯，揆諸首揭實務見解意旨，仍應依法予以追訴處罰
    。綜上所述，本件事證明確，被告犯行洵堪認定，應依法論
    科。
二、按海洛因為毒品危害防制條例第2條第2項第1款所定之第1級
    毒品，核被告所為，係犯毒品危害防制條例第10條第1項之
    施用第1級毒品罪，其持有海洛因之低度行為，應為施用之
    高度行為所吸收，不另論罪。又被告前因施用毒品等案件，
    經本院判處罪刑確定，經接續執行後，於94年2月1日縮短刑
    期假釋出監，94年4月12日保護管束期滿，假釋未經撤銷，
    所餘未執行之刑以已執行論而執行完畢，詳如犯罪事實欄所
    述，亦有上揭被告前案紀錄表乙份存卷為按，其於受徒刑之
    執行完畢，5年以內故意再犯本件有期徒刑以上之罪，為累
    犯，應依刑法第47條第1項規定，加重其刑。爰審酌被告國
    中肄業之智識程度，前因施用毒品案件，經觀察、勒戒執行
    完畢，除前揭構成累犯之施用毒品紀錄外，仍有多次施用毒
    品案件，經法院判處罪刑確定，亦有上揭前案紀錄表附卷足
    稽，猶再施用毒品，顯見尚無戒除之決心，施用毒品除戕害
    自身健康外，對社會秩序亦有潛在危害，惟念其犯後坦認犯
    行，本次犯罪並未造成他人實害，被告自承與父、母親、姪
    子、弟媳同住、從事鐵工工作之家庭、經濟狀況暨公訴檢察
    官求處有期徒刑7月之意見等一切情狀，量處如主文所示之
    刑，以示懲儆。
據上論斷，應依刑事訴訟法第273條之1第1項、第299條第1項前
段，毒品危害防制條例第10條第1項，刑法第11條前段、第47條
第1項，判決如主文。
本案經檢察官侯德人到庭執行職務。
中    華    民    國    99    年     5    月    14    日
                  刑事第二庭  法  官  林青怡
以上正本證明與原本無異。
如不服本判決應於收受判決後10日內向本院提出上訴書狀，並應
敘述具體理由；其未敘述上訴理由者，應於上訴期間屆滿後20日
內向本院補提理由書（均須按他造當事人之人數附繕本）「切勿
逕送上級法院」。
中    華    民    國    99    年    5     月    14    日
                              書記官  李佳惠
附錄論罪科刑法條
毒品危害防制條例第10條
施用第一級毒品者，處6月以上5年以下有期徒刑。
施用第二級毒品者，處3年以下有期徒刑。

司法院資訊處製作；財團法人民間司法改革基金會備份。
